【裁判字號】    99,易,43
【裁判日期】    990311
【裁判案由】    毒品危害防制條例
【裁判全文】
臺灣宜蘭地方法院刑事判決                99年度易字第43號
公  訴  人  臺灣宜蘭地方法院檢察署檢察官
被      告  甲○○
上列被告因毒品危害防制條例案件，經檢察官提起公訴（98年度
毒偵字第775號、第782號），經本院裁定以簡式審判程序審理，
判決如下：
    主  文
甲○○施用第二級毒品，累犯，處有期徒刑肆月，如易科罰金，
以新臺幣壹仟元折算壹日，扣案之吸食器壹組、削尖吸管壹支沒
收；又施用第二級毒品，累犯，處有期徒刑肆月，如易科罰金，
以新臺幣壹仟元折算壹日。應執行有期徒刑陸月，如易科罰金，
以新臺幣壹仟元折算壹日，扣案之吸食器壹組、削尖吸管壹支沒
收。
   事實及理由
一、構成犯罪事實：
    甲○○於民國93年間因施用毒品案件，經送觀察、勒戒後，
    認無繼續施用毒品之傾向，於93年7月7日執行完畢釋放，並
    經臺灣宜蘭地方法院檢察署檢察官以93年度毒偵字第423號
    為不起訴處分確定。復於上開觀察、勒戒執行完畢釋放後，
    5年內即95年間因施用毒品案件，經本院以95年度羅簡字第1
    43號判處有期徒刑6月確定；再於95年間因竊盜案件，經本
    院以95年度易緝字第24號判處有期徒刑1年確定，嗣上開有
    期徒刑6月、1年經本院裁定減刑後定應執行有期徒刑8月確
    定，並於96年7月16日執行完畢。詎其不知悔改，仍分別基
    於施用第二級毒品甲基安非他命之犯意，為下列行為：
  (一)於98年8月21日17時許，在宜蘭縣羅東鎮火車站附近之「建
    國旅社」內，以將甲基安非他命置入玻璃球內燒烤吸食其煙
    之方式，施用甲基安非他命1次。嗣於98年8月22日4時20分
    許，在桃園縣中壢市○○路○段216號前為警查獲，並扣得其
    所有供施用甲基安非他命使用之吸食器1組、削尖吸管1支，
    於98年8月22日4時45分許，經警採集其尿液，送驗結果呈甲
    基安非他命陽性反應。
  (二)於98年9月28日（起訴書誤載為98年9月29日）某時，在宜蘭
    縣羅東鎮國華國中附近友人住處，以將甲基安非他命置入玻
    璃球內燒烤吸食其煙之方式，施用甲基安非他命1次。嗣於9
    8年9月28日23時40分許，因另涉竊盜案件，經警拘提到案，
    於98年9月29日15時11分許，經其同意採集尿液，送驗結果
    呈甲基安非他命陽性反應。
二、認定犯罪事實所憑之證據及理由：
  (一)被告甲○○於警詢、偵查、本院審理中之自白。
  (二)桃園縣政府警察局被採尿人尿液暨毒品真實姓名與編號對照
    表、台灣檢驗科技股份有限公司濫用藥物檢驗報告、宜蘭縣
    政府警察局刑警大隊偵三隊毒品犯罪嫌疑人尿液採驗作業管
    制紀錄、慈濟大學濫用藥物檢驗中心檢驗總表各1份，可證
    被告有施用甲基安非他命2次之事實。
  (三)扣案之吸食器1組、削尖吸管1支，可證被告有施用甲基安非
    他命之事實。
  (四)臺灣宜蘭地方法院檢察署刑案資料查註紀錄表、全國施用毒
    品紀錄表、法務部全國檢察官線上查詢刑案人犯在監所最新
    資料報表、本院95年度羅簡字第143號刑事簡易判決書各1份
    ，可證被告於觀察、勒戒執行完畢釋放後，5年內已再犯毒
    品危害防制條例第10條之罪，本件自應依法追訴處罰。
  (五)上開(二)至(四)所示證據，足以佐證被告首開自白與事實相符。
三、論罪科刑之理由：
  (一)按甲基安非他命屬毒品危害防制條例第2條第2項第2款所定
    之第二級毒品。故被告甲○○所為犯罪事實(一)、(二)部分，均
    係犯毒品危害防制條例第10條第2項之施用第二級毒品罪。
  (二)被告持有第二級毒品安非他命之低度行為，為施用第二級毒
    品之高度行為所吸收，不另論處。
  (三)被告所犯上開2次施用第二級毒品罪，犯意各別，行為互殊
    ，應予分論併罰。
  (四)被告於95年間因毒品危害防制條例案件，經本院以95年度羅
    簡字第143號判處有期徒刑6月確定；復於95年間因竊盜案件
    ，經本院以95年度易緝字第24號判處有期徒刑1年確定，嗣
    上開有期徒刑6月、1年經本院裁定減刑後定應執行有期徒刑
    8月確定，並於96年7月16日執行完畢，此有臺灣高等法院被
    告前案紀錄表1份在卷可參，其於5年以內分別故意再犯本件
    有期徒刑以上之罪，均為累犯，應各依刑法第47條第1項規
    定，加重其刑。
  (五)審酌被告有搶奪、竊盜、毒品危害防制條例之犯罪前科，有
    臺灣高等法院被告前案紀錄表1份在卷可參，素行不佳，且
    其前經觀察、勒戒後，仍分別再犯本罪，顯見其對於毒品之
    依賴性甚高，與施用毒品足以造成神經方面損害，並容易引
    起財產、暴力方面犯罪，及考量被告於犯罪後坦承犯行，態
    度良好等一切情狀，分別量處如主文所示之刑，並諭知易科
    罰金之折算標準，及定其應執行之刑。
  (五)扣案之吸食器1組、削尖吸管1支為被告所有，供被告施用第
    二級毒品甲基安非他命使用之物，業經被告於本院審理中供
    述明確，爰依刑法第38條第1項第2款規定，宣告沒收。
四、適用之法律：
  (一)程序法方面：刑事訴訟法第273條之1第1項、第299條第1項
    前段、第310條之2。
  (二)實體法方面：毒品危害防制條例第10條第2項，刑法第11條
    前段、第51條第5款、第47條第1項、第41條第1項前段、第3
    8條第1項第2款。
本案經檢察官劉惟宗到庭執行職務。
中    華    民    國    99    年    3    月    11     日
                  刑事第二庭法  官  蘇錦秀
以上正本證明與原本無異。
如不服本判決應於收受送達後10日內向本院提出上訴書狀，並應
敘述具體理由；其未敘述上述理由者，應於上訴期間屆滿後20日
內向本院補提理由書（均須按他造當事人之人數附繕本）「切勿
逕送上級法院」。
                            書記官  劉晨輝
中    華    民    國    99    年    3    月    11     日
【附錄本案論罪科刑法條】
毒品危害防制條例第10條：
施用第1級毒品者，處6月以上5年以下有期徒刑。
施用第2級毒品者，處3年以下有期徒刑。

司法院資訊處製作；財團法人民間司法改革基金會備份。
